# 关于投资银行业务手续费佣金收入确认全额法和净额法的问题

提问人：呀 岛 时间：2021-06-08 16:52:09
请教版主：
证券公司开展投资银行业务-IPO，合同约定律所和会计师事务所由证券公司委托，客户将款项打给证券公司，证券公司给客户全额开票，证券公司按照收到的客户全额确认手续费及佣金收入。支付给律所和会计师事务所款项时，确认手续费及佣金支出，律所和会计师事务所开发票给证券公司。手续费及佣金净收入（收入-支出）体现在报表中。
请问，公司这种处理方式是否正确？能够按照净额直接确认手续费及佣金收入呢？

回答人：chenyiwei
这种情况建议采用净额法核算。
律师和会计师作为承销保荐业务中法定参与的中介机构，需出具独立的工作报告，并对其交付的工作成果独立承担责任，而不是由券商对其工作承担责任。各中介机构各司其职。因此，在律师、会计师的工作交付给委托方之前，这些工作并不受券商控制，在这种情况下，券商属于代理人，应按净额法，仅确认自身提供保荐、承销服务的收入。